【裁判字號】    89,上易,1944
【裁判日期】    890616
【裁判案由】    毒品危害防制條例
【裁判全文】
臺灣高等法院刑事判決                          八十九年度上訴字第一九四四號
    上  訴  人
    即  被  告  甲○○
右上訴人，因違反毒品危害防制條例案件，不服臺灣士林地方法院，八十九年度易字
第二六號，中華民國八十九年三月二十一日第一審判決（起訴案號：台灣士林地方法
院檢察署八十八年度毒偵字第三０八０號、第二九七一號、八十九年度毒偵字第一三
號），提起上訴，本院判決如左：
    主    文
原判決撤銷。
甲○○連續施用第二級毒品，累犯，處有期徒刑柒月。
扣案之專供施用毒品器具吸食器肆組、玻璃球吸食管支、安非他命包（各淨重○
點玖貳公克、○點○伍公克、Ｏ‧貳公克）、大分裝袋乙個、小分裝袋伍個及殘渣袋
乙個內之安非他命殘渣沒收銷燬之。另扣案之燈泡貳個、分裝勺壹支、大分裝袋乙個
、小分裝袋伍個、殘渣袋乙個、打火機乙個，分裝袋捌個、分裝鏟乙支、分裝容器乙
支、玻璃球乙個均均沒收。
    事    實
一、甲○○曾於民國（下同）八十五年間，因藥事法及違反麻醉藥品管理條例案件，
    經臺灣板橋地方法院判處有期徒刑十月，上訴後經本院駁回上訴確定，於八十七
    年三月二十日執行完畢；假釋出獄，假釋期間至同年執行完畢；又於八十六年間
    ，因違反麻醉藥品管理條例案件，經台灣板橋地方法院判處有期徒刑七月，於八
    十七年十月二日執行完畢；又於八十七年及八十八年間，先後因施用毒品案件，
    經臺灣板橋地方法院二次裁定送勒戒處所觀察、勒戒，後均認無繼續施用毒品之
    傾向，由臺灣板橋地方法院檢察署檢察官分別於八十七年九月二十一日、八十八
    年六月二十九日，各以八十七年度偵字第一九二○七號及八十八年度偵緝字第九
    二Ｏ號處分不起訴確定在案。詎仍不知悔改，復明知安非他命係毒品危害防制條
    例所列管之第二級毒品，竟基於概括犯意，自八十八年七月間某日起至八十八年
    十二月二日止，連續在台北縣三重市○○街九號四樓住處、或台北市公共廁所等
    處，先後施用第二級毒品安非他命多次，為警分別於八十八年七月二十一日凌晨
    三時許，在台北市○○區○○路、民權西路口查獲，並扣得其所有專供施用毒品
    器具吸食器乙組；於同年八月十四日凌晨二時許，在台北市大同區○○○路、民
    權西路口查獲，復當場扣得其所有第二級毒品安非他命一包（淨重○點九二公克
    ），甲○○並帶同警方人員至其住處，查扣另包安非他命（淨重○點○五公克）
    及專供施用毒品器具吸食器乙組、玻璃球吸食管三支；又於同年十一月二十日晚
    間七時許，在台北縣三重市○○街五十五巷六十五號六樓查獲，並扣得其所有專
    供施用毒品器具吸食器乙組、含安非他命殘渣大分裝袋一個、含安非他命殘渣小
    分裝袋五個、燈泡二個、分裝勺一支、打火機一個；又於同年十二月二日晚間十
    時許，在台北縣三重市○○街九號四樓為警查獲，並扣得其所有第二級毒品安非
    他命乙包（淨重Ｏ‧二公克）、專供施用毒品器具吸食器一組、含安非他命之殘
    渣袋一個，及其所有供吸食安非他命使用之分裝袋八個、分裝鏟一支、分裝容器
    一支、玻璃球一個等物。
二、案經台北市政府警察局中山分局報請臺灣士林地方法院檢察署檢察官偵查起訴及
    移送併案審理。
    理    由
一、右開事實，迭據上訴人即被告甲○○於原審及本院審理中坦承不諱，且被告先後
    多次為警查獲後所採之尿液，經送鑑驗結果，均發覺呈安非他命陽性反應，有法
    務部調查局八十八年九月六日八八陸字第八八○六一六三九號檢驗通知書、台北
    市立療養院八十八年八月二十三日煙毒檢驗報告書及台北縣衛生局八十八年十二
    月九日北縣衛六字第七五○五四號尿液煙毒檢驗成績書各一份在卷可稽，且扣案
    之白色結晶數包，經警初步鑑驗結果，亦均認係第二級毒品安非他命無訛，有初
    步鑑驗報告單二份在卷可按，此外復有吸食器四組、玻璃球吸食管三支、安非他
    命三包（各淨重○點九二公克、○點○五公克、Ｏ‧二公克）、含安非他命殘渣
    大分裝袋一個、含安非他命殘渣小分裝袋五個、含安非他命之殘渣袋一個、燈泡
    二個、分裝勺一支、打火機一個，分裝袋八個、分裝鏟一支、分裝容器一支、玻
    璃球一個扣案可資佐證，被告所犯事証明確，其犯行洵堪認定。
二、查被告前於八十七年及八十八年間，先後因施用第二級毒品案件，經台板橋地方
    法院裁定送觀察、勒戒後，均認無繼續施用毒品之傾向，由台灣板橋地方法院檢
    察署先後處分不起訴確定在案，有台灣士林地方法院檢察署刑案資料查註紀錄表
    在卷可憑，其再施用第二級毒品罪所為，係犯毒品危害防制條例第十條第二項之
    施用第二級毒品罪及同條例第十一條第三項之持有專供施有毒品器具罪。其持有
 第二級毒品安非他命，應為施用第二級毒品之高度行為所吸收，不另論罪。又其
    先後多次施用第二級毒品及持有專供施有毒品器具行為，均時間緊接，犯罪構成
    要件分別相同，顯均基於概括犯意為之，為連續犯以一罪論，均應依刑法第五十
    六條規定加重其刑，被告所犯二罪，有方法結果之牽連關係，為牽連犯，應從一
    重之連續施用第二級毒品罪論處。被告於八十八年七月二十一日為警查獲後再犯
    部分，與已起訴部分有連續犯之裁判上一罪關係，為起訴效力所及，本院自得一
    併加以審究。又查被告曾於八十五年間，因藥事法及違反麻醉藥品管理條例案件
    ，經臺灣板橋地方法院判處有期徒刑十月，上訴後經本院駁回上訴確定，於八十
    七年三月二十日執行完畢；假釋出獄，假釋期間至同年執行完畢；又於八十六年
    間，因違反麻醉藥品管理條例案件，經台灣板橋地方法院判處有期徒刑七月，於
    八十七年十月二日執行完畢；又於八十七年及八十八年間，先後因施用毒品案件
    ，有本院被告全國前案紀錄表在卷可稽，其於有期徒刑執行完畢後，五年內再犯
    有期徒刑以上之本罪，為累犯，應依法遞加重其刑。
三、原審以被告罪証明確據以論科，固非無見，惟查被告所犯毒品危害防制條例第十
    條第二項之施用第二級毒品罪及同條例第十一條第三項之持有專供施有毒品器具
    罪間，係屬牽連犯關係，原審認係吸收關係，復漏引刑法第三十八條第一項第二
    款，均有未洽，本件被告上訴意旨認原審量刑過重，徒求減輕，陳詞指摘原判決
    失當，固無理由，惟原判決既有可議，自無可維持，應由本院予以撤銷改判，爰
    審酌被告前已有吸用安非他命之犯行，並經觀察勒戒後，竟又再度施用，顯見其
    意志不堅，及其犯罪之動機、對身體健康所生之危害與犯後態度等一切情狀，與
    原審同量處其有期徒刑七月示懲。
四、扣案之安非他命三包（各淨重○點九二公克、○點○五公克、Ｏ‧二公克）、大
    分裝袋一個、小分裝袋五個及殘渣袋內之安非他命殘渣均係第二級毒品，另吸食
    器四組、玻璃球吸食管三支，均係專供施用毒品之器具，均依毒品危害防制條例
    第十八條第一項前段之規定宣告沒收銷燬之。另扣案之燈泡二個、分裝勺一支、
    大分裝袋一個、小分裝袋五個、殘渣袋一個、打火機一個，分裝袋八個、分裝鏟
    乙支、分裝容器乙支、玻璃球一個，均係被告所有供施用安非他命所用之物，均
    應依刑法第三十八條第一項第二款宣告沒收。
五、據上論斷，應依刑事訴訟法第三百六十九條第一項前段、第三百六十四條、第二
    百九十九條第一項前段，毒品危害防制條例第十條第二項、第十一條第三項、第
    十八條第一項前段，刑法第十一條前段、第五十六條、第五十五條、第四十七條
    、第三十八條第一項第二款，判決如主文。
本案經檢察官蔡薰慧到庭執行職務
中    華    民    國     八十九     年       六       月      十六      日
                             臺灣高等法院刑事第十六庭
                                 審判長法  官  許  增  男
                                       法  官  蔡  彩  貞
                                       法  官  黃  鴻  昌
右正本證明與原本無異。
不得上訴。
                                      書記官  黃  千  鶴
中    華    民    國     八十九     年       六       月      十九      日
附錄本案論罪科刑法條全文：
毒品危害防制條例第十條第二項：
施用第二級毒品者，處三年以下有期徒刑。


司法院資訊處製作；財團法人民間司法改革基金會備份。
